ko: 플루트 풋조인트 유형: B 풋조인트; C 풋조인트; D 풋조인트; 기타
en: Flute footjoint type: B footjoint; C footjoint; D footjoint; Other
ja: フルートの足部管タイプ: H足部管; C足部管; D足部管; その他
ro-RO: Tipul articulației piciorului flautului (footjoint).: Picior B (Si); Picior C (Do); Picior D (Re); Altele
el: Τύπος άρθρωσης ποδιού φλάουτου: Κάτω τμήμα (footjoint) Σι; Κάτω τμήμα (footjoint) Ντο; Κάτω τμήμα (footjoint) Ρε; Άλλο
pt-PT: Tipo de pé de flauta: Pé em Si; Pé em Dó; Pé em Ré; Outro
pt-BR: Tipo de pé de flauta: Pé em Si; Pé em Dó; Pé em Ré; Outro
nb: Fløytefottype: H-fot; C-fot; D-fot; Annet
cs: Typ nožky flétny: H nožka; C-nožka; D-nožka; Ostatní
tr: Flüt alt parça tipi: B alt gövde; C alt gövde; D alt gövde; Diğer
ru: Тип колена флейты: Колено Си; Колено До; Колено Ре; Другое
zh-CN: 长笛尾管类型: B 尾管; C 尾管; D 尾管; 其他
es: Tipo de pata de la flauta: Pata de Si; Pata de Do; Pata de Re; Otro
hr-HR: Vrsta donjeg zgloba flaute: H-noga; C-noga; D-noga; Ostalo
nl: Fluit voetstuktype: B-voetstuk; C-voetstuk; D-voetstuk; Overige
it: Tipo di piede del flauto: Trombino al Si; Trombino al Do; Trombino al Re; Altro
fr: Type de pied de flûte: Patte de si; Patte de do; Patte de ré; Autre
vi: Loại khớp nối chân sáo: Khớp chân si; Khớp chân đô; Khớp chân rê; Khác
sv: Typ av fotstycke för flöjt: B-fot; C-fot; D-fot; Övrigt
sl-SI: Tip stopalnega sklepa flavte: Noga H; Noga C; Noga D; Drugo
pl: Typ stopki fletowej: Stopka H; Stopka C; Stopka D; Inna
lt-LT: Fleitos apatinės dalies tipas: B kojelė; C kojelė; D kojelė; Kita
de: Typ des Flötenfußstücks: H-Fuß; C-Fuß; D-Fuß; Sonstiges
zh-TW: 長笛尾管類型: B 尾管; C 尾管; D 尾管; 其他
bg-BG: Тип долна част (футджойнт) на флейтата.: Крак за Си (B); Крак за До (C); Крак за Ре (D); Друг
th: ฟลุตชนิดข้อต่อปลาย: ฟุตจอยต์ B; ฟุตจอยต์ C; ฟุตจอยต์ D; อื่นๆ
sk-SK: Typ spodnej časti flauty: H-nôžka; C-nôžka; D-nôžka; Iné
da: Type af fløjtes fodstykke: H-fod; C-fod; D-fod; Andet
fi: Huilun jalan tyyppi: H-jalka; C-jalka; D-jalka; Muu
hu: A fuvola alsócső típusa: H-láb; C-láb; D-láb; Egyéb